fi: Kaksipuolitekniikka: Automaattinen kaksipuolinen tulostus; Mukana kaksipuolinen tulostusyksikkö; Valinnainen kaksipuolinen tulostusyksikkö; Manuaalinen kaksipuolinen tulostus; Ei tuettu; Muu
bg-BG: Технология за двустранен печат: Автоматично дуплексиране; Включен модул за дуплексиране; Опционално устройство за дуплексиране; Ръчно дуплексиране; Не се поддържа; Други
ru: Двустороння печать: Автоматический дуплекс; Дуплексный модуль в комплекте; Дуплексный модуль опциональный; Ручной дуплекс; Не поддерживается; Другой
tr: Alıcı-Verici Teknolojisi: Otomatik dupleksleme; Dupleksleme ünitesi dahil; Dupleksleme ünitesi isteğe bağlı; Manuel dupleksleme; Desteklenmiyor; Diğer
pt-PT: Tecnologia de duplexação: Duplexing automático; Unidade de duplexing incluída; Unidade de duplexing opcional; Duplexing manual; Não suportado; Outro
sl-SI: Tehnologija obojestranskega tiskanja: Samodejno obojestransko tiskanje; Vključena enota za obojestransko tiskanje; Izbirna enota za obojestransko tiskanje; Ročno obojestransko tiskanje; Ni podprto; Drugo
ko: 양면 인쇄 기술: 자동 양면 인쇄; 양면 인쇄 장치 포함; 양면 인쇄 장치 옵션; 수동 양면 인쇄; 지원되지 않음; 기타
it: Tecnologia duplex: Duplex automatico; Unità duplex inclusa; Unità duplex opzionale; Duplex manuale; Non supportata; Altro
th: เทคโนโลยีดูเพล็กซ์: การพิมพ์สองด้านอัตโนมัติ; มีหน่วยการพิมพ์สองด้าน; มีหน่วยการพิมพ์สองด้านเสริม; การพิมพ์สองด้านแบบแมนนวล; ไม่รองรับ; อื่นๆ
vi: Công nghệ in hai mặt: Tự động in hai mặt; Bao gồm bộ phận in hai mặt; Tùy dùng bộ phận in hai mặt; In hai mặt thủ công; Không hỗ trợ; Khác
lt-LT: Dvipusio spausdinimo technologija: Automatinis dvipusis spausdinimas; Pridedamas dvipusio spausdinimo įrenginys; Pasirenkamasis dvipusio spausdinimo įrenginys; Rankinis dvipusis spausdinimas; Nepalaikoma; Kita
el: Τεχνολογία διπλής όψης: Αυτόματη αναπαραγωγή δύο όψεων; Περιλαμβάνεται μονάδα αναπαραγωγής δύο όψεων; Μονάδα αναπαραγωγής δύο όψεων προαιρετική; Μη αυτόματη αναπαραγωγή δύο όψεων; Δεν υποστηρίζεται; Άλλο
de: Duplexing-Technologie: Automatisches Duplexing; Duplexing-Einheit eingeschlossen; Duplexing-Einheit optional; Manuelles Duplexing; Nicht unterstützt; Sonstiges
ja: 両面印刷技術: 自動両面複写; 両面複写ユニット付属; 両面複写ユニットオプション; 手動両面複写; 非対応; その他
cs: Technologie oboustranného tisku: Automatický oboustranný tisk; Včetně jednotky oboustranného tisku; Jednotka oboustranného tisku volitelná; Ruční oboustranný tisk; Nepodporováno; Jiné
pl: Technologia dupleksowania: Automatyczne dupleksowanie; W zestawie moduł dupleksowy; Opcjonalny moduł dupleksowy; Ręczne dupleksowanie; Nieobsługiwane; Inne
en: Duplexing technology: Automatic duplexing; Duplexing unit included; Duplexing unit optional; Manual duplexing; Not supported; Other
sv: Duplexteknik: Automatisk dubbelsidig utskrift; Duplexenhet ingår; Duplexenhet tillval; Manuell dubbelsidig utskrift; Stöds inte; Övrigt
da: Dupleksteknologi: Automatisk dupleksudskrivning; Dupleksenhed inkluderet; Dupleksenhed kan tilkøbes; Manuel dupleksudskrivning; Ikke understøttet; Andet
ro-RO: Tehnologie duplex: Duplexare automată; Unitate de duplexare inclusă; Unitate de duplexare opțională; Duplexare manuală; Neacceptată; Altele
fr: Technologie de duplexage: Duplex automatique; Unité duplex incluse; Unité duplex optionnelle; Duplex manuel; Non pris en charge; Autre
hr-HR: Tehnologija obostranog ispisa: Automatski obostrani ispis; Uključena jedinica za obostrani ispis; Neobavezna jedinica za obostrani ispis; Ručni obostrani ispis; Nije podržano; Ostalo
nb: Duplexing-teknologi: Automatisk tosidig utskrift; Tosidig enhet inkludert; Tosidig enhet valgfri; Manuell tosidig utskrift; Ikke støttet; Annet
hu: Kétoldalas nyomtatási technológia: Automatikus duplexelés; Duplex egységet tartalmaz; Külön megvásárolható duplex egység; Kézi duplexelés; Nem támogatott; Egyéb
nl: Duplextechnologie: Automatisch dubbelzijdig afdrukken; Duplexeenheid inbegrepen; Duplexeenheid optioneel; Handmatig dubbelzijdig afdrukken; Niet ondersteund; Andere
pt-BR: Tecnologia Duplex: Duplex automático; Unidade duplex incluída; Unidade duplex opcional; Duplex manual; Não compatível; Outro
zh-CN: 双面技术: 自动双工处理; 已包含双工装置; 可选双工装置; 手动双工处理; 不支持; 其他
zh-TW: 雙工技術: 自動雙面列印; 含雙面列印機; 自選雙面列印機; 手動雙面列印; 不支援; 其他
es: Tecnología de impresión dúplex: Doble cara automática; Unidad de doble cara incluida; Unidad de doble cara opcional; Doble cara manual; No compatible; Otros
sk-SK: Obojstranná technológia: Automatická duplexná tlač; Vrátane duplexnej jednotky; Duplexná jednotka voliteľná; Manuálna duplexná tlač; Nie je podporované; Iné